【裁判字號】    97,裁,2015
【裁判日期】    970327
【裁判案由】    使用執照
【裁判全文】
最  高  行  政  法  院  裁  定
                                     97年度裁字第02015號
上  訴  人  甲○○
被 上訴 人  臺北縣政府
代  表  人  乙○○
上列當事人間使用執照事件，上訴人對於中華民國96年12月13日
臺北高等行政法院96年度訴字第1962號判決，提起上訴，本院裁
定如下：
    主  文
上訴駁回。
上訴審訴訟費用由上訴人負擔。
    理  由
一、按對於高等行政法院判決之上訴，非以其違背法令為理由，
    不得為之，行政訴訟法第242條定有明文。依同法第243條第
    1項規定，判決不適用法規或適用不當者，為違背法令；而
    判決有同條第2項所列各款情形之一者，為當然違背法令。
    是當事人對於高等行政法院判決上訴，如依行政訴訟法第
    243條第1項規定，以高等行政法院判決有不適用法規或適用
    不當為理由時，其上訴狀或理由書應有具體之指摘，並揭示
    該法規之條項或其內容；若係成文法以外之法則，應揭示該
    法則之旨趣；倘為司法院解釋或本院之判例，則應揭示該判
    解之字號或其內容。如以行政訴訟法第243條第2項所列各款
    情形為理由時，其上訴狀或理由書，應揭示合於該條項各款
    之事實。上訴狀或理由書如未依此項方法表明，或其所表明
    者與上開法條規定不合時，即難認為已對高等行政法院判決
    之違背法令有具體之指摘，其上訴自難認為合法。
二、本件上訴人對於高等行政法院判決上訴，係主張：上訴人於
    民國59年獲配居住系爭房屋，迄94年2月間，臺灣警察專科
    學校（下稱警專）持被上訴人違法所發之使用執照，完成系
    爭產權登記，進而訴請法院判決上訴人遷讓系爭房屋，已具
    體影響上訴人居住系爭房屋權利。原判決謂本件使用執照核
    發行政處分不致損害上訴人權利，對該行政處分，上訴人不
    具訴訟權能，顯屬枉顧事實，認知錯誤。另臺北縣建築管理
    規則附則第28條規定，在適用該規則前已建築完成，而申請
    補發使用執照者，應附土地及房屋權利證明文件等7項，然
    警專申請系爭房屋使用執照時，並未提出任何權利證明及完
    成日期證明，被上訴人竟對毫無權利證明之建築物，發給使
    用執照，使警專得獲辦產權登記，主張權利，均屬不當。上
    訴人於原審準備狀已予指陳，被上訴人所為發給使用執照之
    處分，已嚴重影響上訴人權益，原審於此未察，顯有違誤。
    又原判決所稱上訴人與系爭房屋登記所有權人間之私權爭執
    問題，在所有權未變更登記前，不能認上訴人有法律上之利
    害關係一節，既無視上訴人對系爭房屋有實際住居權利，且
    提起撤銷原處分之主旨，即為解決房屋所有權爭議。原判決
    悖離起訴要求，置解決爭議之關鍵於不顧，顯屬本末倒置，
    自相矛盾等語，為其理由。
三、本院查：觀之上訴人所陳上述理由，無非係重述其在原審業
    經主張而為原判決摒棄不採之陳詞，並執其個人主觀之法律
    見解，就原審所為本件原處分對上訴人之權利不生任何影響
    之認定，泛言其不適用法令及違背法令，而非具體表明合於
    不適用法規、適用法規不當、或行政訴訟法第243條第2項所
    列各款之事實，難認對原判決之如何違背法令已有具體之指
    摘。依首揭規定及說明，應認其上訴為不合法，應予駁回。
四、依行政訴訟法第249條第1項前段、第104條、民事訴訟法第
    95條、第78條，裁定如主文。
中    華    民    國    97    年    3     月    27    日
                    最高行政法院第一庭
                        審判長法官  鄭  淑  貞
                              法官  黃  清  光
                              法官  吳  明  鴻
                              法官  鄭  小  康
                              法官  帥  嘉  寶
以  上  正  本  證  明  與  原  本  無  異
中    華    民    國    97    年    3     月    27    日
                              書記官  阮  思  瑩


司法院資訊處製作；財團法人民間司法改革基金會備份。
